# 每股收益的计算

提问人：dxxd_ren 时间：2016-10-25 16:03:02
股份公司先增发（假设增发前资本公积 1000 万，增发形成资本公积 100 万），再用资本公积配股，问题：假设使用 1000 万资本公积转股 1000 万股，转股使用的资本公积金额需不需要在增发之前的资本公积和增发时的资本公积分配

回答人：chenyiwei
此处强调的是口径的可比性，即同口径调整，不考虑用于转增资本的资本公积是在何时形成的。一律直接将前期加权平均股本数乘以本次转增比例。